【裁判字號】    99,毒抗,20
【裁判日期】    990129
【裁判案由】    毒品危害防制條例
【裁判全文】
臺灣高等法院刑事裁定                  99年度毒抗字第20號
抗  告  人  甲○○
上列抗告人因毒品危害防制條例案件，不服臺灣臺北地方法院中
華民國98年12 月28日裁定（98年度毒聲字第601號），提起抗告
，本院裁定如下：
    主  文
抗告駁回。
    理  由
一、抗告意旨略以：未施用毒品，可能因與男友同處密閉空間，
    而驗出等語。
二、原裁定略以：聲請意旨略以：被告甲○○於民國九十八年
    十月十二日為警採尿之時，回溯九十六小時內某時（含為警
    拘束期間），在台北市○○區○○路一八○號二樓二室之居
    所內，施用第二級毒品甲基安非他命一次，嗣於同日晚間七
    時三六分許，經警持搜索票進入上開處所內搜索時，經被告
    同意採尿送驗，因而查獲，爰聲請將被告送勒戒處所觀察、
    勒戒等語。經查：被告雖否認施用毒品，然被告採集尿液
    送臺灣尖端先進生技醫藥股份有限公司以酵素免疫分析法及
    氣相層析質譜儀法鑑定結果，呈安非他命及甲基安非他命陽
    性反應，有該公司濫用藥物檢驗報告及臺北市政府警察局偵
    辦毒品案件尿液檢體委驗單各一紙附卷可證（偵卷第九十頁
    之二、第九十頁之四頁）。而此雙重檢驗方法作藥物及其代
    謝產物之定性及定量分析，幾乎不會有偽陽性反應，亦即如
    尿液中未含有甲基安非他命之反應者，即不可能產生因藥物
    所引起之偽陽性反應，有行政院國軍退除役官兵輔導委員會
    榮民總醫院八十三年四月七日（八三）北總內字第０三０三
    九號函可參。又甲基安非他命經口服投與後，約百分之七十
    於二十四小時內自尿中排出，約百分之九十於九十六小時內
    自尿中排出，而其成分之檢出，與其投與方式、投與量、個
    人體質、採尿時間與檢測儀器之精密度等諸多因素有關，因
    此僅憑尿液中呈安非他命陽性反應，推算吸食時間距採集時
    間之長短，最長可能不會超過四日，此亦有行政院衛生署藥
    物食品檢驗局八十一年二月八日（八一）藥檢壹字第００一
    一五六號函可憑，足見施用甲基安非他命之人，其尿液可檢
    出該成分之最大時限約為九十六小時。足認被告於為警查獲
    後採尿前回溯九十六小時內某時，確有施用第二級毒品甲基
    安非他命之犯行甚明，被告空言否認犯行，洵非可採。本件
    聲請，核無不合，應予准許等語。
三、按甲基安非他命為毒品危害防制條例第二條第二項第二款所
    列之第二級毒品，而犯該條例第十條第二項之施用第二級毒
    品罪者，檢察官應聲請法院裁定，令被告入勒戒處所觀察、
    勒戒，其期間不得逾二月，同條例第二十條第一項定有明文
    。原裁定以被告施用毒品犯行明確，而依上開規定，諭知被
    告應送勒戒處所觀察、勒戒。核無不合。抗告意旨未提證據
    ，空言否認犯行，自不足採，本件抗告，為無理由，應予駁
    回。
四、據上論結，應依刑事訴訟法第412條，裁定如主文。
中    華    民    國    99    年    1     月    29    日
                  刑事第十八庭審判長法  官  吳鴻章
                                    法  官  汪梅芬
                                    法  官  周政達
以上正本證明與原本無異。
不得再抗告。
                                    書記官  廖純瑜
中    華    民    國    99    年    1     月    29    日


司法院資訊處製作；財團法人民間司法改革基金會備份。
